【裁判字號】    98,交簡上,22
【裁判日期】    980825
【裁判案由】    過失傷害
【裁判全文】
臺灣基隆地方法院刑事判決            98年度交簡上字第22號
公  訴  人  臺灣基隆地方法院檢察署檢察官
上  訴  人
即  被  告  乙○○
                      號
上列上訴人即被告因過失傷害案件，不服本院基隆簡易庭98年度
基交簡字第181號，中華民國98年5月27日第一審刑事簡易判決（
原聲請案號：98年度偵字第869號），提起上訴，本院管轄之第
二審合議庭判決如下：
    主      文
上訴駁回。
乙○○緩刑貳年。
    事實及理由
一、本案經本院審理結果，認第一審簡易庭以上訴人即被告乙○
    ○因過失傷害人，所為係觸犯刑法第284 條第1 項前段之過
    失傷害罪，併考量上訴人為本件車禍肇事次因，過失程度較
    低及告訴人傷勢及犯後坦承犯行、自首等情節，而依刑事訴
    訟法第449 條第1 項、第454 條第2 項，刑法第284 條第1
    項前段、第62條、第41條第1 項前段，刑法施行法第1 條之
    1，判處上訴人即被告拘役40日，如易科罰金，以新臺幣1,0
    00元折算一日，核其認事用法，尚無違誤，量刑亦堪稱妥適
    ，應予維持，爰引用第一審簡易判決及檢察官聲請簡易判決
    處刑書（如附件）記載之事實、證據及理由。
二、上訴人即被告上訴意旨略以：上訴人業已深悔己過，且過失
    程度較低，並屢次與告訴人洽談和解，具有賠償損害誠意，
    爰於法定期間提起上訴，求為撤銷改判並予緩刑之宣告等語
    。
三、經查：上訴人即被告乙○○於民國97年9 月19日上午，駕駛
    車牌號碼T7－6093號自用小貨車，由基隆市往臺北縣瑞芳鎮
    ○○○路瑞興新村12巷1 號住家方向行駛，於同日9 時39分
    許行經魚坑路181 之1 號前交岔路口欲左轉往瑞興新村時，
    適有告訴人丁○○騎乘車牌號碼LR9–259重型機車，自同路
    段後方慢車道駛來，上訴人本應注意汽車臨時停車時，於交
    岔路口10公尺內，不得臨時停車，依當時天候晴、自然光線
    、路面乾燥、無缺陷、無障礙物、視距良好、三岔路、閃光
    號誌等一切情況，並無不能注意之情形，竟疏未注意在交岔
    路口行人穿越道右側違規臨時停車，適告訴人行經該處時，
    亦同疏於注意車前車輛狀況，致撞及上訴人自小貨車之左後
    車尾處，造成機車倒地，致告訴人受有頭部外傷併顏面骨骨
    折及右側硬膜上出血之傷害，此均據上訴人於本院審理時坦
    承無誤，核其情節，並與告訴人於警詢、偵訊中之指訴相符
    ，且有告訴人之長庚紀念醫院診斷證明書1 紙、照片10張及
    道路交通事故現場圖、道路交通事故調查報告表(一) 、(二) 各
    1紙在卷可佐。兼以徵諸卷附道路交通事故現場圖及現場照
    片之所示，併參酌上訴人及告訴人就本案車禍經過之描述，
    核足認定：上訴人駕駛自用小客車於交叉路口違規臨時停車
    形成道路障礙及告訴人騎乘機車未注意車前狀況同為肇事原
    因，而台灣省臺北縣車輛行車事故鑑定委員會98年1月14 日
    北縣鑑字0975181709號函暨鑑定書亦同此認定。而按駕駛人
    本應注意汽車臨時停車時，於交岔路口10公尺內，不得臨時
    停車；汽車行駛時，駕駛人應注意車前狀況，並隨時採取必
    要之安全措施，道路交通安全規則第111條第1項第2款、94
    條第3項分別訂有明文。茲上訴人既係汽車駕駛人，則其為
    臨時停車時，自應按諸上揭規定盡必要之注意義務；尤以細
    繹卷附道路交通事故調查報告表(一)(二)暨現場圖之所示，堪以
    認定案發當時，天候晴、自然光線、路面乾燥、無缺陷、無
    障礙物、視距良好、三岔路、閃光號誌等一切情況，並無不
    能注意之情形，是上訴人竟疏未注意，而未依規定臨時停車
    ，致由後方騎乘機車而來之告訴人撞及上訴人自小貨車之左
    後車尾處，受有頭部外傷併顏面骨骨折及右側硬膜上出血之
    傷害，則上訴人顯然違背上揭注意義務，其有過失甚明。而
    告訴人固於騎乘機車時，同有疏於注意車前狀況之過失，惟
    此部分無礙上訴人過失之認定，上訴人既因注意義務之違反
    ，致生告訴人之傷害結果，則上訴人之過失行為與告訴人之
    傷害結果間，具有相當因果關係，亦屬灼然。
四、是核上訴人之所為，係犯刑法第284 條第1 項前段之普通過
    失傷害罪。原審判決因認上訴人罪證明確，進而論罪科刑，
    併考量併考量上訴人為本件車禍肇事次因，過失程度較低及
    告訴人傷勢及犯後坦承犯行、自首等情節，量處上訴人拘役
    40日，併諭知易科罰金之折算標準，核其認事用法並無違誤
    ，量刑亦堪稱妥適，應予維持。上訴人所提上訴，求為撤銷
    改判，則無理由，應予駁回。
五、再上訴人前未曾因故意犯罪而受有期徒刑以上刑之宣告，復
    查無不良前科素行，此均有臺灣高等法院被告前案紀錄表在
    卷可考；參以本次純因一時過失，致罹刑典，犯後並已深表
    悔悟，且已與告訴人達成和解，賠償告訴人所受損害，有本
    院98交簡上附民字第3號和解筆錄及98年8月11日審判筆錄各
    乙份附卷可參，並取得告訴人之宥恕諒解，經此科刑教訓後
    ，信當知所警惕，而無再犯之虞，因認所受刑之宣告，以暫
    不執行為適當，爰併宣告緩刑2 年，用啟自新，以勵來茲。
據上論斷，應依刑事訴訟法第455 條之1 第1 項、第3 項、第36
8 條、第373 條，刑法第74條第1 項第1 款，判決如主文。
本案經檢察官丙○○到庭執行職務。
中    華    民    國    98    年    8     月    25    日
                  刑事第四庭審判長法  官  齊  潔
                                  法  官  王慧惠
                                  法  官  周霙蘭
以上正本證明與原本無異。
本件判決不得上訴。
中    華    民    國    98    年    8     月    25    日
                                  書記官  莊智凱
附件
臺灣基隆地方法院刑事簡易判決       98年度基交簡字第181號
聲  請  人  臺灣基隆地方法院檢察署檢察官
被      告  乙○○  男  73歲（民國○○年○○月○○日生）
                    身分證統一編號：Ｚ000000000號
                    住臺北縣瑞芳鎮○○○路瑞興新村12巷1
                      號
                    居基隆市○○路117巷35弄11號5樓
上列被告因過失傷害案件，經檢察官聲請以簡易判決處刑（98年
度偵字第869 號），本院判決如下：
    主  文
乙○○因過失傷害人，處拘役肆拾日，如易科罰金，以新臺幣壹
仟元折算壹日。
    事實及理由
一、本件犯罪事、證據及應適用之法條，除均引用如附件檢察官
    聲請簡易判決處刑書之記載。
二、本院審酌告訴人丁○○係本件車禍事故之肇事主因，被告乙
    ○○為本件車禍事故之肇事次因，被告過失程度較低，被害
    人傷勢非輕，被告坦承犯行之犯後態度，且迄未與被害人達
    成和解，賠償被害人所受損害等一切情狀，量處如主文所示
    之刑，併諭知易科罰金之折算標準。
三、依刑事訴訟法第449 條第1 項、第454 條第2 項，刑法第28
    4 條第1 項前段、第62條前段、第41條第1 項前段，刑法施
    行法第1 條之1 ，逕以簡易判決處刑如主文。
四、如不服本判決，得於判決送達後10日內，向本院提出上訴狀
    。
中    華    民    國    98    年    5     月    27    日
                  基隆簡易庭法  官    黃永定
以上正本證明與原本無異。
如不服本判決，應於判決送達後10日內，向本院提出上訴書狀，
敘述上訴理由，上訴於本院合議庭，並按他造當事人之人數附具
繕本。
中    華    民    國    98    年    5     月    27    日
                            書記官    劉珍珍
附錄論罪法條：
刑法第284條第1項
因過失傷害人者，處6 月以下有期徒刑、拘役或5 百元以下罰金
，致重傷者，處1 年以下有期徒刑、拘役或5 百元以下罰金。
附件：
臺灣基隆地方法院檢察署檢察官聲請簡易判決處刑書
                                       98年度偵字第869號
    被      告  乙○○  男  73歲（民國○○年○○月○○日生）
                        籍設臺北縣瑞芳鎮○○○路瑞興新村
                            12巷1號
                        現居基隆市○○路117巷35弄11號5樓
                        國民身分證統一編號：Ｚ000000000號
上列被告因過失傷害案件，業經偵查終結，認為宜聲請以簡易判
決處刑，茲將犯罪事實及證據並所犯法條分敘如下：
      犯罪事實
一、乙○○於民國97年9月19日上午，駕駛車牌號碼T7－60 93
    號自用小貨車，由基隆市往臺北縣瑞芳鎮○○○路瑞興新村
    12巷1號住家方向行駛，於同日9時39分許行經魚坑路181之1
    號前交岔路口欲左轉往瑞興新村時，本應注意汽車臨時停車
    時，於交岔路口10公尺內，不得臨時停車，依當時天候晴、
    自然光線、路面乾燥、無缺陷、無障礙物、視距良好、三岔
    路、閃光號誌等一切情況，並無不能注意之情形，竟疏未注
    意在交岔路口行人穿越道右側違規臨時停車，適有丁○○騎
    乘車牌號碼LR9–259重型機車，沿臺北縣瑞八公路往瑞芳購
    買早餐之自同後方慢車道駛來，行經該處時，亦疏未注意到
    車前車輛狀況，撞及乙○○自小貨車之左後車尾處，造成機
    車倒地，致丁○○受有頭部外傷併顏面骨骨折及右側硬膜上
    出血之傷害。乙○○並於肇事後於偵查機關未發現犯罪前，
    親自向據報前往處理之警員自首犯行，坦承肇事而表示願意
    接受裁判。
二、案經丁○○訴由臺北縣政府警察局瑞芳分局報請偵辦。
        證據並所犯法條
一、上揭犯罪事實，業據被告乙○○於警詢及偵查中坦承不諱，
    核與告訴人丁○○於警詢及偵查中指訴情節相符，且丁○○
    確因此受有上開傷害，亦有長庚紀念醫院診斷證明書1紙附
    卷可參。此外，復有照片10張及道路交通事故現場圖、道路
    交通事故調查報告表(一)、(二)各1紙在卷可佐。
二、按汽車臨時停車時，交岔路口、公共汽車招呼站十公尺內、
    消防栓、消防車出入口五公尺內不得臨時停車，交通安全規
    則第111條第1項第2款定有明文，被告駕車本應注意上述道
    路交通安全之事項，再依卷付之交通事故調查報告表所示，
    本件肇事時天候晴、日間自日光、柏油路面、無缺陷且無障
    礙物，並無不能注意之情形，詎被告疏未注意違規在行人穿
    越道臨時停車，致不慎發生本件事故，被告顯有過失；而本
    件車禍送台灣省台北縣區車輛行車事故鑑定委員會鑑定，亦
    同此認定，認為：「丁○○駕駛普通重型機車，未注意車前
    狀況追撞前方停止車輛，為肇事主因。乙○○如駕駛自用小
    貨車，於路口違規臨停形成道路障礙，為肇事次因。」等情
    ，有該委員會基宜鑑字第971709號鑑定意見書1份附卷可稽
    。故被告駕車過失之行為，與被害人丁○○之傷害間，具有
    相當因果關係，雖丁○○駕駛機車亦有疏未注意車前狀況之
    疏失，惟仍難卸免被告之刑責，被告之其犯嫌應堪認定。
二、核被告所為，係犯刑法第284 條第1 項前段之過失傷害罪嫌
    。被告肇事後，於偵查機關未發覺犯罪前，向警員自首犯行
    ，表示願意接受裁判，此有基隆市○○○道路交通事故肇事
    人自首情形紀錄表1紙可憑，請依法減輕其刑。
三、依刑事訴訟法第451 條第1 項聲請逕以簡易判決處刑。
    此    致
臺灣基隆地方法院基隆簡易庭
中    華    民    國    98    年    3     月    31    日
                          檢  察  官  甲○○
本件正本證明與原本無異
中    華    民    國    98    年    4     月    6     日
                          書  記  官  陳威志
附錄本案所犯法條全文：
刑法第284條第1項：
因過失傷害人者，處6月以下有期徒刑、拘役或5百元以下罰金，
致重傷者，處1年以下有期徒刑、拘役或5百元以下罰金。
附記事項：
本件係依刑事訴訟法簡易程序辦理，法院簡易庭得不傳喚被告、
輔佐人、告訴人、告發人等出庭即以簡易判決處刑；被告、被害
人、告訴人等對告訴乃論案件如已達成民事和解而要撤回告訴或
對非告訴乃論案件認有受傳喚到庭陳述意見之必要時，請即另以
書狀向簡易法庭陳述或請求傳訊。


司法院資訊處製作；財團法人民間司法改革基金會備份。
